臺灣臺南地方法院刑事判決
109年度易字第1200號
公  訴  人  臺灣臺南地方檢察署檢察官
被      告  曾蘭香


上列被告因竊盜案件，經檢察官提起公訴（109年度偵字第17129
號），本院判決如下：
    主  文
曾蘭香犯竊盜罪，處拘役肆拾日，如易科罰金，以新臺幣壹仟元
折算壹日。
    事  實
一、曾蘭香意圖為自己不法之所有，於民國109年9月8日上午11
    時許，前往施建德所經營、位於臺南市○區○○路000號販售二
    手衣物攤位內，徒手竊取男性短袖上衣2件（藍色、灰色）
    、女用內褲2件（黃色、粉色），旋即將之放入隨身包包內
    ，未予結帳即離開該店。嗣因施建德發現異狀當場攔阻曾蘭
    香，並報警處理，始查悉上情。
二、案經施建德訴請臺南市政府警察局第一分局報告臺灣臺南地
    方檢察署檢察官偵查起訴。
    理  由
壹、本判決所引用被告以外之人於審判外之言詞或書面陳述，檢
    察官、被告曾蘭香於本院審理中均表示同意作為證據使用（
    見本院卷第37至40頁），且迄至言詞辯論終結前均未聲明異
    議，本院審酌上開證據資料製作時之情況，尚無違法不當及
    證明力明顯過低之瑕疵，亦認為以之作為證據應屬適當，爰
    依刑事訴訟法第159條之5規定，認均有證據能力。另本判決
    引用之非供述證據，均依法定程序取得，經合法調查程序，
    與待證事實間復具相當關聯性，無不得為證據情形，依刑事
    訴訟法第158條之4反面解釋，均有證據能力。
貳、實體部分：
一、訊據被告雖不否認供承其於前揭時間，有進入施建德之攤位
    ，且在離去時有將上開4件衣物放置於隨身包包內等情，然
    矢口否認有何前揭竊盜之不法犯行，辯稱：上開4件衣物均
    是在陳令雯的攤位購買，其有提出監視錄影畫面可以證明其
    有在陳令雯攤位買衣物後放置於包包內，當時該攤位的人多
    找零的零錢其還有還她，其並沒有貪小便宜云云。經查：
(一)證人即告訴人施建德之證述部分：
  1.於警詢中證稱：我於109年9月8日上午11時許，見到犯罪嫌
    疑人，在店內走道上，將我所販賣之兩件短版男性上衣(分
    別為藍色、灰色)，放入她隨身的藍色包包中，之後就離開
    店面，我當下發現她沒有結帳，就上前攔住她；她表示衣服
    不是在我攤位買的，而是在崇德路307號攤位購買，但我陪
    同他至該攤位釐清，但該攤位老闆表示東西不是她那邊賣的
    ，因此可以確定被告有竊取我店內商品等語(見警卷第9至10
    頁)。
  2.於偵查中結證稱：我承租臺南市○區○○路000號市場攤位賣衣
    服，在109年9月8日上午11時許失竊男生衣服2件、女性內褲
    2件；當時可以確定警方扣押之衣物是我所出售，因為我坐
    的位置可以看到攤位區，我剛好看到被告把我賣的衣服看完
    就直接裝進他自己的袋子裡面就走出去，她一走出我的攤位
    ，我就把她叫回來說她袋子裡面有裝我賣的衣服；我跟被告
    確認過那些衣物是誰的，被告說是陳令雯的，所以我就跟被
    告到陳令雯攤位去求證，但是陳令雯確認不是她們的；當天
    被告袋子裡面牛仔褲是另外塑膠袋包起來，不是在我那邊賣
    的，因為那個塑膠袋不是我攤位會給的塑膠袋，且塑膠袋內
    牛仔褲有綁起來，另外4件沒有裝袋子，我才會問被告是在
    哪邊買的等語(見偵卷第62至63、66頁)。
  3.於本院審理中具結後證述：我之前看過被告來買東西，案發
    時店內有1、20個顧客，當時我看到被告從桌面抓衣服起來
    塞進他的袋子裡面，我以為被告會跟我結帳，但被告沒有，
    直接走出去；我印象中只有看到被告將衣服塞進袋子後，慢
    慢走出去，但無法確認被告塞幾件，她一走出攤位我馬上上
    去攔查，拿出來的衣服沒有摺過；我的衣服沒有標籤，但是
    我的貨源裡面確實有與扣案衣物類似的款式；我攤位內內睡
    衣擺放位置與男生上衣擺放位置只隔一個柱子；我有問被告
    說她衣服哪裡買的，她說她在陳令雯攤位買的，我們一起去
    確認，陳令雯說她沒有賣這些東西，本案案發前與被告並無
    不愉快或仇恨等語(見本院卷第79至83頁)。
  4.詳究證人施建德歷次證述，就本案發現被告如何竊取其攤位
    上衣物之過程、嗣後至陳令雯攤位查證衣服來源等情事，前
    後所述均大致相符。且考量證人施建德是經營攤位者，通常
    不會刻意與客人交惡，應無故意虛捏情節誣陷被告之動機。
    而且當初被告之袋子內尚有其他牛仔褲，但施建德有判斷衣
    物狀況確認是否為被告自其攤位所竊取，而非全盤認被告所
    持有之衣物均為竊盜所得，如施建德是為求取財物，亦無需
    如此仔細判斷查證之必要。另參照警方據報到場處理後，確
    實在被告身上扣得上開衣物共4件，有扣押筆錄、扣押物品
    目錄表各1份在卷可稽(見警卷第17至21頁)，且現場照片(見
    警卷第27、29頁)顯示施建德之攤位確實有賣內睡衣及男性
    衣物等情，益可見施建德所述上開衣物係其所出售者，尚有
    所憑，故其證述之情節，應有相當之可信性。
(二)證人陳令雯於警詢、偵查中則均證稱：被告於案發當日是否
    曾前往其攤位消費沒有印象；案發當天施建德、警方就拿扣
    案之衣物來問我說是不是我的東西，我看完之後說不是我賣
    的，因為扣案內褲顏色是市場客人比較少買的大粉紅或大黃
    色，如果有賣出去，一定會有印象，且男生衣物是圓領，但
    當天我們出的男生衣服都是有領子的，所以可以確定東西不
    是我的等語(見警卷第11至12、偵卷第52至53、63、65頁)。
    而陳令雯與施建德、被告間，並無特別之利害關係，甚至被
    告曾提出要將家中二手衣物給陳令雯(見本院卷第90頁)，顯
    見原本被告與陳令雯關係非惡，是陳令雯應無刻意偏頗任何
    一方之必要。且陳令雯為攤位經營者對於自己販售之衣物類
    型應有相當之判斷力，故其證述當日出貨衣物類型與扣案衣
    物不同等情，應可採信。故陳令雯上開證詞，亦可佐證證人
    施建德所證述被告袋子內拿出之扣案衣物為其攤位所出售之
    衣物為可信。
(三)被告雖一再辯稱扣案衣物確實是在陳令雯攤位所購買，但並
    非向陳令雯結帳，而是向站在老闆旁邊之瘦小女性結帳，該
    名女性找零時，陳令雯還有向她示意零錢擺放之位置云云，
    但查：
  1.證人陳令雯於警詢、偵訊中均否認自被告處扣案之衣物為其
    攤位所販售者，業如前述。且證人陳令雯亦證稱：其攤位在
    案發當日營業時間均沒有委託他人幫我結帳，也沒有親友到
    場協助結帳，僅有我自己，跟另一位男性股東，收錢都是我
    在收，那個男性股東幫忙拿衣服出來讓我幫忙摺，所以每一
    件衣服都是我有摺過；案發當日施建德有帶被告到我的攤位
    ，有丟出5件衣褲出來，問我是不是我的東西，我說不是，
    然後被告一直說是跟我買的，是我親戚在收錢，我就說我沒
    有親戚在收錢；被告說衣服跟錢都是別人給她的，但我的攤
    位並沒有被告說的那個人等語(見偵卷第64至65、67頁)，則
    證人陳令雯所述攤位結帳狀況，均與被告所辯不符。
  2.再者，扣案衣物從被告袋子內取出時，是沒有摺過的狀態，
    業據證人施建德於本院審理中證述明確(見本院卷第82頁)。
    而證人陳令雯曾證稱：我如果有摺到大粉紅、大黃色內褲應
    會有印象、每件衣服我都摺過等語(見偵卷第53、64頁)。參
    照被告於偵查中辯稱：案發當日陳令雯很忙，一直在摺衣服
    ，後來陳令雯有示意那個女生幫我包衣服等語(見偵卷第64
    頁)，則依據上開證據，陳令雯攤位顯然有在結帳時幫忙顧
    客將衣服摺好包裝之習慣。且被告當日袋子內另有摺好、包
    裝在塑膠袋內之牛仔褲乙節，亦經證人施建德陳述明確(見
    偵卷第65頁)。如扣案衣物與牛仔褲均屬結帳完之商品，應
    無部分有摺好包裝，另一部分卻凌亂隨意塞進袋子之狀況，
    由此益見被告辯稱扣案衣物是在陳令雯攤位結帳後購買等情
    ，不可採信。
  3.另被告辯稱其在施建德攤位是因為要整理菜，菜要分兩手提
    ，衣服要放在機車置物箱等情(見本院卷第89頁)。但依據被
    告於偵查中所提出之行經路線圖(見偵卷第39頁)所載被告之
    購物順序及被告於本院審理中供稱：我買完衣服再去買蔬菜
    ，然後再去施建德攤位找有沒有賣短褲等語(見本院卷第88
    頁)。參照被告自陳令雯攤位出來後有將手上購買之物品塞
    入其隨身包包內等情，業據本院勘驗被告所提供之監視錄影
    畫面明確，有勘驗筆錄1份及截圖4張存卷可佐(見本院卷第4
    2、47至48頁)。倘若如此，則依據被告購物順序，其後買之
    蔬菜在未特別整理袋子之情況下，放入袋內時應會放在先買
    、已裝入袋子的衣服上，如此，被告在拿出蔬菜時，即直接
    取出蔬菜即可，豈有一併將衣物取出而令證人施建德見到衣
    物而發現本案之可能？由此可見被告所辯確有不合情理之處
    。
  4.至於被告所提之監視錄影畫面，縱使可證明其於案發前曾至
    陳令雯攤位，但囿於畫面角度、解析度，其實不能看到被告
    位於陳令雯攤位內之細部動作（例如有無結帳、購買商品或
    結帳人士為何、有無找零等等），只能約略得知被告有進入
    該攤位後走出，將某物品放入袋子內，有前引之本院勘驗筆
    錄及截圖可證。而被告袋子內有包裝摺好之牛仔褲，業如前
    述，是此部分監視錄影畫面，並不足以證明扣案衣物亦來自
    於陳令雯攤位。
  5.另被告辯稱裝扣案衣物之白色透明塑膠袋與陳令雯所使用之
    塑膠袋相同云云，雖提出陳令雯攤位照片1張為證(見本院卷
    第55頁)。但經本院擷取到場查訪警員密錄器內有關扣案衣
    物所裝袋子之部分，可見袋子是施建德裝在粉紅色條紋塑膠
    袋內提供與警方，此部分有截圖4張可證(見本院卷第57、59
    頁)，故無從比對被告所辯是否為真。況且，此類型塑膠袋
    是商家常用之物品，樣式、花紋近似，並未標示商號等可資
    識別之特徵於其上，且極易重複使用，故不能僅以塑膠袋外
    觀即推認所裝內容物來源出自於何處。
  6.承上所述，被告所辯與客觀證據多有不符，而現場監視錄影
    畫面又不能證明被告確實有在陳令雯攤位購買扣案衣物，是
    被告所辯實難採信。
(四)綜上，再再顯示，被告前揭所辯，不足採憑。本件被告上揭
    竊盜犯行，事證明確，自應依法論罪科刑。
二、核被告所為，係犯刑法第320條第1項之普通竊盜罪。爰審酌
    被告無前科之素行，其恣意竊取他人財物，顯見其法紀觀念
    淡薄，並兼衡其犯罪之手段，自述高中畢業之智識程度、經
    濟情況中等，無須扶養長輩子女等生活狀況、本件所竊財物
    價值僅約新臺幣200元、迄未與告訴人達成和解賠償損害，
    及犯罪後矢口否認犯行未見悔意等一切情狀，認檢察官求處
    拘役40日尚屬適當，量處如主文所示之刑，並諭知易科罰金
    之折算標準，以示懲儆。另本件被告竊得之物，已經發還告
    訴人，有贓物認領保管單1紙可證，故依刑法第38條之1第5
    項規定，不予宣告沒收。
據上論斷，應依刑事訴訟法第299條第1項前段，刑法第320條第1
項、第41條第1項前段，刑法施行法第1條之1第1項，判決如主文
。
本案經檢察官劉修言提起公訴，檢察官陳擁文到庭執行職務。
中　　華　　民　　國　　109 　年　　12　　月　　10　　日
                  刑事第二庭  法  官    李音儀
以上正本證明與原本無異。
如不服本判決應於收受本判決後20日內向本院提出上訴書狀，並
應敘述具體理由。其未敘述上訴理由者，應於上訴期間屆滿後20
日內向本院補提理由書狀（均須按他造當事人之人數附繕本）「
切勿逕送上級法院」。 
　　　　　　　　　　　　　　　書記官　　陳怡蓁　　　　　
中　　華　　民　　國　　109 　年　　12　　月　　10　　日
附錄本案論罪科刑法條全文：
中華民國刑法第320條第1項：
意圖為自己或第三人不法之所有，而竊取他人之動產者，為竊盜
罪，處5年以下有期徒刑、拘役或50萬元以下罰金。